【裁判字號】    99,審訴,924
【裁判日期】    990813
【裁判案由】    毒品危害防制條例
【裁判全文】
臺灣桃園地方法院宣示判決筆錄         99年度審訴字第924號
公  訴  人  臺灣桃園地方法院檢察署檢察官
被      告  甲○○
指定辯護人  本院公設辯護人  陳瑞明
上列被告因毒品危害防制條例案件（起訴案號：99年度毒偵字第
1621號），於中華民國99年8 月13日下午5 時，在本院第十四法
庭宣示判決，出席職員如下：
          法  官  劉為丕
          書記官  吳忻蒨
法官起立朗讀判決主文、犯罪事實要旨、附記事項、處罰條文，
及告以上訴限制、期間並提出上訴狀之法院，且諭知記載其內容
：
一、主  文：
    甲○○施用第一級毒品，累犯，處有期徒刑柒月，扣案之如
    附表編號一所示之第一級毒品海洛因肆包均沒收銷燬之，附
    表編號四所示之物均沒收；又施用第二級毒品，累犯，處有
    期徒刑肆月，扣案之如附表編號二所示之第二級毒品甲基安
    非他命貳包均沒收銷燬之，附表編號四、五所示之物均沒收
    ；又持有第二級毒品，累犯，處有期徒刑月，扣案之如附
    表編號三所示之四氫大麻酚壹包沒收銷燬之。應執行有期徒
    刑壹年，扣案之如附表編號一所示之第一級毒品海洛因肆包
    、附表編號二所示之第二級毒品甲基安非他命貳包、附表編
    號三所示之四氫大麻酚壹包均沒收銷燬之，附表編號四、五
    所示之物均沒收。
二、犯罪事實要旨：
    甲○○前於民國94年間因施用毒品案件，經本院以94年度毒
    聲字第545 號裁定送觀察、勒戒後，因無繼續施用毒品之傾
    向，於94年8 月8 日釋放出所執行完畢，此次施用毒品犯行
    ，並經臺灣桃園地方法院檢察署檢察官以94年度毒偵字第28
    1 號為不起訴處分確定。於98年間（即前開觀察、勒戒執行
    完畢釋放後5 年內）復因施用毒品案件，經本院以98年度壢
    簡字第959 號判決，判處有期徒刑3 月確定，入監執行後，
    已於98年11月30日刑期期滿執行完畢。詎其仍不知悛悔，分
    別為下列之犯行：
  (一)甲○○分別基於施用第一級毒品海洛因、第二級毒品甲基安
    非他命之犯意，於99年3 月29日晚間7 時許，在其桃園縣楊
    梅鎮○○路223 巷92號住處，分別以將第一級毒品海洛因摻
    入香菸內吸食之方式，施用第一級毒品海洛因1 次、以將第
    二級毒品甲基安非他命置入吸食器後用火燒烤之方式，施用
    第二級毒品甲基安非他命1 次。
  (二)甲○○明知四氫大麻酚為毒品危害防制條例第2 條第2 項第
    2 款所列管之第二級毒品，不得非法持有，竟基於持有第二
    級毒品之犯意，於99年3 月29日晚間6 時許，在桃園縣中壢
    市○○路之「網路要塞」網咖店內，自真實姓名、年籍均不
    詳綽號「小陳」之成年男子處，取得第二級毒品四氫大麻酚
    1 包（驗餘毛重0.4772公克）後，自斯時起，至99年3 月29
    日晚間9 時20分許止，持有該等第二級毒品。嗣於98年3 月
    29日晚間9 時20分許，在桃園縣蘆竹鄉○○路○段64號B2內
    為警查獲，並扣得供其施用本件第一級毒品海洛因、第二級
    毒品甲基安非他命所持有之如附表編號一、二所示之第一級
    毒品海洛因4 包、第二級毒品甲基安非他命2 包及其所有或
    供其施用第一級毒品海洛因、或供其施用第二級毒品甲基安
    非他命所用之如附表編號四、五所示之物，及附表編號三所
    示之第二級毒品四氫大麻酚1 包。
三、附記事項：
    本件起訴書就被告甲○○施用第二級毒品大麻部分，起訴事
    實為「被告於99年3 月29日19時許，在桃園縣楊梅鎮○○里
    ○○路223 巷92號住處，施用毒品大麻1 次」云云，惟查，
    被告於99年3 月29日晚間9 時20分許，為警查獲後，經採集
    尿液送臺灣檢驗科技股份有限公司檢驗，結果呈大麻代謝物
    陰性反應，此有臺灣檢驗科技股份有限公司出具之「濫用藥
    物檢驗報告」、桃園縣政府警察局龜山分局被採尿人尿液暨
    毒品真實姓名與編號對照表各1 紙在卷可憑，故而無從認定
    被告有施用第二級毒品大麻之犯行。嗣蒞庭實行公訴之檢察
    官於本院99年7 月28日準備程序中，以言詞及補充理由書，
    更正犯罪事實為「被告甲○○於99年3 月29日晚間6 時許，
    桃園縣中壢市○○路○路要塞網咖店內，受小陳之男子交付
    而持有第二級毒品大麻1 小包」（見本院99年7 月28日準備
    程序筆錄），本於檢察一體原則，本院自應就蒞庭檢察官更
    正後之犯罪事實予以審理，併此敘明。
四、處罰條文：
    毒品危害防制條例第10條第1 項、第2 項、第11條第2 項、
    第18條第1 項前段，刑法第11條、第47條第1 項、第51條第
    5 款、第38條第1 項第2 款。
五、協商判決除有刑事訴訟法第455 條之4 第1 項第1 款於本訊
    問程序終結前，被告撤銷協商合意或檢察官撤回協商聲請者
    ；第2 款被告協商之意思非出於自由意志者；第4 款被告所
    犯之罪非第455 條之2 第1 項所定得以協商判決者；第6 款
    被告有其他較重之裁判上一罪之犯罪事實者；第7 款法院認
    應諭知免刑或免訴、不受理者情形之一，及違反同條第2 項
    「法院應於協商合意範圍內為判決；法院為協商判決所科之
    刑，以宣告緩刑或2 年以下有期徒刑、拘役或罰金為限」之
    規定者外，不得上訴。
六、如有前項得上訴之情形者，得自收受判決送達後10日內，向
    本院提出上訴書狀，上訴於第二審法院。
中    華    民    國    99    年    8     月    13    日
                        刑事庭      法  官  劉為丕
                                    書記官  吳忻蒨
以上正本證明與原本無異
                                    書記官  吳忻蒨
中    華    民    國    99    年    8     月    13    日
附錄本案論罪科刑依據之法條：
毒品危害防制條例第10條
施用第一級毒品者，處六月以上五年以下有期徒刑。
施用第二級毒品者，處三年以下有期徒刑。
毒品危害防制條例第11條第2 項
持有第二級毒品者，處二年以下有期徒刑、拘役或新臺幣三萬元
以下罰金。
附表：
┌──┬───────────────┬─────────────────┐
│編號│     品名及數量               │      供施用何種毒品所用          │
├──┼───────────────┼─────────────────┤
│ 一 │第一級毒品海洛因肆包（驗餘合計│供被告施用第一級毒品海洛因所持有。│
│    │淨重壹點柒伍公克，空包裝總重壹│                                  │
│    │點貳伍公克）。                │                                  │
├──┼───────────────┼─────────────────┤
│ 二 │第二級毒品甲基安非他命貳包（合│供被告施用第二級毒品甲基安非他命所│
│    │計毛重捌點肆貳公克）。        │持有。                            │
├──┼───────────────┼─────────────────┤
│ 三 │第二級毒品四氫大麻酚壹包（驗餘│                                  │
│    │毛重零點肆柒柒貳公克）。      │                                  │
├──┼───────────────┼─────────────────┤
│ 四 │分裝袋壹包、電子磅秤壹台、攜毒│被告所有供其施用第一級毒品海洛因、│
│    │皮包壹只、削尖吸管貳支、分裝匙│第二級毒品甲基安非他命所用之物。  │
│    │壹支。                        │                                  │
├──┼───────────────┼─────────────────┤
│ 五 │吸食器壹組。                  │被告所有供其施用第二級毒品甲基安非│
│    │                              │他命所用之物。                    │
└──┴───────────────┴─────────────────┘

司法院資訊處製作；財團法人民間司法改革基金會備份。
